臺灣花蓮地方法院民事裁定　　　　　　 100年度司護字第38號
聲　請　人　花蓮縣政府
法定代理人　傅萁
代　理　人　張賢政
受安置　人　Ａ　　　　(姓名、年籍資料均詳卷)
受安置　人　Ｂ　　　　(姓名、年籍資料均詳卷)
受安置　人　Ｃ　　　　(姓名、年籍資料均詳卷)
法定代理人　Ｄ　　　　(姓名、年籍資料均詳卷)
法定代理人　Ｅ　　　　(姓名、年籍資料均詳卷)
上列聲請人聲請延長安置事件，本院裁定如下：
    主  文
准將受安置人Ａ、受安置人Ｂ、受安置人Ｃ自民國100年10月25
日起至101年1月24日止交由聲請人安置。
聲請程序費用由聲請人負擔。
    理  由
一、按兒童及少年有下列各款情形之一，非立即給予保護、安置
    或為其他處置，其生命、身體或自由有立即之危險或有危險
    之虞者，直轄市、縣（市）主管機關應予緊急保護、安置或
    為其他必要之處置：(一)兒童及少年未受適當之養育或照顧。
    (二)兒童及少年有立即接受診治之必要，而未就醫者。(三)兒童
    及少年遭遺棄、身心虐待、買賣、質押，被強迫或引誘從事
    不正當之行為或工作者。(四)兒童及少年遭受其他迫害，非立
    即安置難以有效保護者。第一項兒童及少年之安置，直轄市
    、縣（市）主管機關得辦理家庭寄養、交付適當之兒童及少
    年福利機構或其他安置機構教養之。直轄市、縣（市）主管
    機關依前條規定為緊急安置時，應即通報當地地方法院及警
    察機關，並通知兒童及少年之父母、監護人。但其無父母、
    監護人或通知顯有困難時，得不通知之。緊急安置不得超過
    72小時，非72小時以上之安置不足以保護兒童及少年者，得
    聲請法院裁定繼續安置。繼續安置以3 個月為限；必要時，
    得聲請法院裁定延長之，兒童及少年福利法第36條第1 項、
    第3項、同法第37條第1項、第2項分別定有明文。
二、聲請意旨略以：受安置人Ａ、受安置人Ｂ及受安置人Ｃ因其
    法定代理人Ｄ因不明原因於100年3月間某日離家去向不明，
    由法定代理人Ｅ獨自照顧。而法定代理人Ｄ、Ｅ過去照顧受
    安置人Ａ、Ｂ、Ｃ之態度消極、被動，聲請人雖曾於99年10
    月將案家轉介家庭處遇服務，期待提昇法定代理人Ｄ、Ｅ之
    教養與照顧功能，惟成效不彰，致受安置人Ａ、Ｂ、Ｃ及其
    手足仍經常處於被疏忽照顧之情狀，嚴重影響受安置人Ａ、
    Ｂ、Ｃ之身心發展及就醫權益。此外法定代理人Ｄ現處於失
    聯狀態，法定代理人Ｅ又因工作將學齡前之受安置人Ｂ、Ｃ
    交13歲尚在學之年幼大姊照顧，其大姊為此經常輟學，嚴重
    影響其就學權益，且其僅13歲，實非受安置人Ｂ、Ｃ之適任
    照顧者。此外受安置人Ａ為發展遲緩兒童，然法定代理人Ｄ
    、Ｅ仍消極、被動因應受安置人Ａ之學習行為，不利於受安
    置人Ａ之身心發展。受安置人Ａ之老師曾替代法定代理人Ｄ
    、Ｅ之職，協助訓練受安置人Ａ的基本生活能力（如廁、穿
    衣、表達能力），惟法定代理人Ｄ、Ｅ並未因老師之積極協
    助而改善其親職功能，顯見法定代理人Ｄ、Ｅ之親職能力不
    佳，已嚴重影響受安置人Ａ身心發展狀況。經聲請人評估，
    受安置人Ａ、Ｂ、Ｃ其家庭照顧功能不彰，為維護受安置人
    Ａ、Ｂ、Ｃ之人身安全與發展權益，前向鈞院聲請准將受安
    置人Ａ、Ｂ、Ｃ自100年10月25日起至101年1 月25日止交聲
    請人安置，現即將到期。為考量受安置人Ａ、Ｂ、Ｃ之家庭
    親職功能並未改善，且其法定代理人Ｄ仍處於失聯狀態，非
    由聲請人繼續予以保護、安置，受安置人恐有生命、身體或
    自由遭受立即危害之虞，爰依兒童及少年福利法第37條第2
    項之規定，提出法庭報告書、個案安置寄養服務摘要表及家
    庭處遇服務方案個案紀錄表、戶籍謄本等件為證，聲請自
    100 年10月25日起繼續將受安置人Ａ、受安置人Ｂ及受安置
    人C交聲請人保護安置。
三、經查：聲請人所主張之事實，業據聲請人提出法庭報告書、
    個案安置寄養服務摘要表及家庭處遇服務方案個案紀錄表、
    戶籍謄本等在卷足憑，此外本院復依職權調閱100 年度司護
    字第14號、100 年度司護字第28號卷證查核屬實。從而，本
    院審酌上開事證，衡以聲請人就受安置人Ａ、Ｂ、Ｃ之基本
    資料、受侵害可能性、受照顧情狀、案家相關資料等綜合評
    估及未來處遇計劃與建議之情狀，並考量受安置人Ａ、Ｂ、
    Ｃ之身心及受安置人家庭現況尚存有許多不利於受安置人Ａ
    、Ｂ、Ｃ身心健全發展之因素等，因此認聲請人聲請本院准
    予裁定將受安置人Ａ、Ｂ、Ｃ交聲請人繼續安置3 個月，即
    自100年10月25日起至101年1 月24日止，核無不合，應予准
    許。
四、依非訟事件法第21條第1項前段，裁定如主文。
五、如對本裁定不服，應於裁定送達後10日內，以書狀向本院提
    出抗告，並繳納抗告費用新台幣1000元。
中    華    民    國   100    年    10    月    31    日
                  家事法庭  司法事務官